臺灣臺南地方法院民事裁定
111年度事聲字第38號
異  議  人  
即  債務人  李家蓉即李佳純

相  對  人  台新國際商業銀行股份有限公司
即  債權人

法定代理人  尚瑞強  


相  對  人  
即  債權人  渣打國際商業銀行股份有限公司

法定代理人  龐維哲   


相  對  人  
即  債權人  華泰商業銀行股份有限公司

法定代理人  賴昭銑  
代  理  人  吳明蒓  
相  對  人  
即  債權人  臺灣新光商業銀行股份有限公司

法定代理人  李增昌  


相  對  人  
即  債權人  遠東國際商業銀行股份有限公司

法定代理人  周添財  


相  對  人  
即  債權人  日盛國際商業銀行股份有限公司

法定代理人  郭倍廷  


相  對  人  
即  債權人  富邦資產管理股份有限公司

法定代理人  洪主民  


相  對  人  
即  債權人  星展（台灣）商業銀行股份有限公司


法定代理人  伍維洪  



上列當事人間消費者債務清理事件，異議人聲請延長更生方案履
行期限，本院民事執行處司法事務官於民國111年5月30日以本院
111年度司消債聲字第4號裁定駁回聲請，異議人提出異議，本院
裁定如下：
    主  文
異議駁回。
    理  由
一、按關於更生或清算之程序，除本條例別有規定外，準用民事
    訴訟法之規定，消費者債務清理條例（下稱消債條例）第15
    條定有明文。次按當事人對於司法事務官處理事件所為之終
    局處分，得於處分送達後10日之不變期間內，以書狀向司法
    事務官提出異議。司法事務官認前項異議有理由時，應另為
    適當之處分；認異議為無理由者，應送請法院裁定之。法院
    認第1項之異議為有理由者，應為適當之裁定；認異議為無
    理由者，應以裁定駁回之，民事訴訟法第240條之4第1項至
    第3項亦分別定有明文。查本院民事執行處司法事務官於民
    國111年5月30日以111年度司消債聲第4號裁定駁回相對人延
    長更生方案履行期限之聲請，惟異議人不服，並於收受上開
    裁定後10日內具狀聲明異議，經司法事務官認其異議無理由
    而送請本院裁定，核與上開規定相符，先予敘明。
二、本件異議意旨略以：異議人即債務人因受新冠肺炎疫情影響
    ，致原任職之公司營運困難，遭公司資遣而失業，目前異議
    人仍覓尋不著工作，無任何收入來源，所申請之政府就業補
    助金亦尚未核准下來，為此聲請准予延長更生方案履行期間
    等語。
三、按更生方案經法院裁定認可確定後，債務人因不可歸責於己
    之事由，致履行顯有困難者，得聲請法院裁定延長其履行期
    限，但延長之期限不得逾二年，消費者債務清理條例第75條
    第1項定有明文。
四、經查：本件異議人即債務人聲請更生，前經本院裁定開始更
    生程序，且經本院於民國105年10月31日以105年度司執消債
    更字第78號裁定認可更生方案確定在案。異議人主張疫情影
    響收入乙節固屬實，惟異議人履行該更生方案有困難，曾經
    本院於107年10月29日、110年8月10日分別以107年度司消債
    聲字第12號、110年度司消債聲字第16號裁定准予延長更生
    方案履行期限1年，合計已滿2年等情，業經本院依職權調閱
    相關卷宗，查核無訛，是異議人聲請法院裁定延長其履行期
    限已達法定上限2年，依前開規定，自不得再次聲請延期清
    償。準此，異議人以上開失業情事為由，再聲請延長更生方
    案履行期限，於法尚有未合，不應准許，本院司法事務官裁
    定駁回異議人延長更生方案履行期限之聲請，並無不合，異
    議人猶執前詞提出異議，求予廢棄，為無理由，應予駁回。
五、據上論結，本件異議為無理由，依消費者債務清理條例第15
    條、民事訴訟法第240條之4第3項後段，裁定如主文。
中　　華　　民　　國　　111 　年　　6 　　月　　30　　日
                    民事第二庭  法  官  洪碧雀
以上正本證明與原本無異。
如不服本裁定應於送達後10日內向本院提出抗告狀（須附繕本）
，並應繳納抗告費新臺幣1,000元。
中　　華　　民　　國　　111 　年　　6 　　月　　30　　日
                                書記官  林政良